# 请教陈版主投资方股权被动稀释问题

提问人：juuuuu77 时间：2019-11-07 06:30:18
请教陈版主，公司采用的是 HKFRS 准则，以前年度通过一致行动人协议控制一家公司，现在协议终止股权被动稀释后从子公司变成联营公司，请教在国际会计准则下，在丧失控制权的时点母公司单体报表和合并财务报表如何进行会计处理，和 PRC 准则会有不同么？谢谢！

回答人：chenyiwei
在 IFRS/HKFRS 下，合并报表层面的处理原则与《企业会计准则第 33号——合并财务报表（ 2014 年修订）》第五十条规定一致；个别报表层面，如果选择对股权投资按成本计量或者作为金融资产按 IFRS 9/HKFRS 9 核算，则无需特殊处理。

提问人：juuuuu77 时间：2019-11-09 06:30:18
因为是一致行动协议解除导致的丧失控制权，并没有对价流入，持股比例也还和之前一样（只是表决权由控制下降到重大影响），这种情况下，在个别报表会计处理的第一步（结转已出售长投成本）是不会产生投资损益的，不知道我的理解是否正确，请陈版主指正～

回答人：chenyiwei
是。